【裁判字號】    96,訴,4597
【裁判日期】    970415
【裁判案由】    毒品危害防制條例
【裁判全文】
臺灣高雄地方法院刑事判決              96年度訴字第4597號
公  訴  人  臺灣高雄地方法院檢察署檢察官
被      告  甲○○
                    現另案於臺灣屏東看守所羈押中
上列被告因毒品危害防制條例案件，經檢察官提起公訴（96年度
毒偵字第7945、8862號），本院改行簡式審判程序，判決如下：
    主  文
甲○○施用第二級毒品，累犯，處有期徒刑肆月。又施用第一級
毒品，累犯，處有期徒刑玖月。又施用第二級毒品，累犯，處有
期徒刑肆月，扣案之沾有第二級毒品甲基安非他命之塑膠吸管壹
支沒收銷燬之。應執行有期徒刑壹年貳月，扣案之沾有第二級毒
品甲基安非他命之塑膠吸管壹支沒收銷燬之。
    事  實
一、甲○○前於民國92年間，因施用毒品案件，經臺灣屏東地方
    法院以92年度毒聲字第309 裁定送觀察、勒戒，於92年4 月
    1 日因無繼續施用傾向釋放出所，又因竊盜案件，經臺灣屏
    東地方法院以93年度訴字第26號判處有期徒刑7 月確定，又
    因施用第一級、第二級毒品案件，經臺灣屏東地方法院以93
    年度訴字第93號判處有期徒刑1 年、6 月，應執行有期徒刑
    1 年4 月確定，上開2 罪接續執行，於95年6 月30日因縮短
    刑期假釋出監，嗣於95年12月2 日保護管束期滿未經撤銷視
    為執行完畢。詎仍不知悔改，又基於施用第二級毒品甲基安
    非他命之犯意，於96年7 月4 日某時，在其朋友位於高雄縣
    大寮鄉○○路3 號3 樓住處，以將甲基安非他命置入玻璃球
    燒烤吸食煙霧之方式，施用第二級毒品甲基安非他命1 次，
    嗣於96年7 月5 日11時30分許，因涉嫌犯竊盜案件，在高雄
    縣大寮鄉○○村○○路231 號前為警查獲，經警採集其尿液
    送驗結果，呈甲基安非他命代謝物安非他命、甲基安非他命
    陽性反應。甲○○復基於施用第一級毒品海洛因之犯意，於
    96 年8月28日13時40分許採尿時回溯96小時內之某時（不含
    為警查獲時起至採尿時止受公權力拘束時間），在不詳地點
    ，以不詳方式施用第一級毒品海洛因1 次，另又基於施用第
    二級毒品甲基安非他命之犯意，於96年8 月28日13時40分許
    採尿時回溯120 小時內之某時（不含為警查獲時起至採尿時
    止受公權力拘束時間）在前揭高雄縣大寮鄉○○路3 號3 樓
    ，以將甲基安非他命置入玻璃球燒烤吸食煙霧之方式，施用
    第二級毒品甲基安非他命1 次，嗣於96年8 月28日2 時20分
    許，在高雄縣仁武鄉○○路135 號處為警查獲，並扣得甲○
    ○用以施用甲基安非他命之塑膠吸管1 支，另經警採集甲○
    ○尿液送驗結果，呈海洛因代謝物嗎啡及甲基安非他命代謝
    物安非他命、甲基安非他命陽性反應，而查悉上情。
二、案經高雄縣政府警察局林園分局及仁武分局報請臺灣高雄地
    方法院檢察署檢察官偵查起訴。
    理  由
一、本案被告甲○○所犯係死刑、無期徒刑、最輕本刑為3 年以
    上有期徒刑以外之罪，其於準備程序中就被訴事實為有罪之
    陳述，經法官告知簡式審判程序之旨，並聽取公訴人及被告
    之意見後，經本院依刑事訴訟法第273 條之1 第1 項之規定
    ，裁定由受命法官獨任進行簡式審判程序。又本案卷內之物
    證、書證等證據，依同法第273 條之2 規定，不受第159 條
    第1 項關於傳聞法則規定之限制，依法均有證據能力，合先
    敘明。
二、訊據被告對上揭犯罪事實均坦承不諱，又查：
  (一)被告96年7 月5 日遭查獲時所採集尿液經送驗結果，呈甲基
    安非他命代謝後之安非他命、甲基安非他命陽性反應，96年
    8 月28日遭查獲時所採集尿液經送驗結果，呈現海洛因代謝
    後之嗎啡陽性反應，及甲基安非他命代謝後之安非他命、甲
    基安非他命陽性反應等情，有臺灣檢驗科技股份有限公司KＺ
    000000000000 號 、KＺ000000000000號濫用藥物尿液檢驗報
    告各1 份，及載明尿液檢體編號之列管尿液代號與真實姓名
    對照表各1 紙在卷可資佐證（見高縣林警偵移字0000000000
    號案卷第7 、8 頁、高縣仁警偵移字第0960001012號案卷第
    15頁、96年度毒偵字第8862號案卷第11頁）。足認被告之前
    開自白與事實相符，應得為認定其犯罪之依據。
  (二)又服用毒品海洛因、甲基安非他命後，毒品於尿液、血液中
    可檢出之最大時限，與施用劑量、施用頻率、施用方式、施
    用者飲水量之多寡、個人體質、代謝情況、檢體收集時間點
    及所用檢測方法之靈敏度等因素有關，因個案而異，一般於
    尿液中可檢出之最長時間，甲基安非他命為服用後1 至5 天
    ，海洛因則為服用後2 至4 天等節，有行政院衛生署管制藥
    品管理局92年7 月23日管檢字第0920005609號函可供參照，
    是以被告雖於本院審理時陳稱，其已忘記96年8 月28日被查
    獲前確切之施用毒品時間等語；惟仍得確認被告於96年8 月
    28日被查獲前，其施用毒品海洛因、甲基安非他命之時間，
    分別係在採尿時起回溯96小時及120 小時內（不含受公權力
    拘束時間）之事實。
  (三)再被告前因施用毒品案件，經臺灣屏東地方法院以92年度毒
    聲字第309 裁定送觀察、勒戒，於92年4 月1 日因無繼續施
    用傾向釋放出所，有臺灣高等法院被告前案紀錄表1 份附卷
    可參，是以，被告前因施用毒品案件，於觀察、勒戒期滿執
    行完畢後，於5 年內再犯本案施用第一級毒品海洛因、第二
    級毒品甲基安非他命犯行，事證明確。本案被告犯行已經證
    明，應予依法論科。
三、按海洛因係毒品危害防制條例第2 條第2 項第1 款所稱之第
    一級毒品，甲基安非他命係同條例第2 條第2 項第2 款所稱
    之第二級毒品，均不得持有、施用。是核被告所為前揭施用
    海洛因及甲基安非他命犯行，分別犯毒品危害防制條例第10
    條第1 項施用第一級毒品罪、及同條第2 項施用第二級毒品
    罪。其持有第一、二級毒品後進而施用，其持有毒品之低度
    行為，均應為施用毒品之高度行為所吸收，均不另論罪。又
    被告所犯上開3 罪間，犯意各別、行為互殊，自應分論併罰
    。又被告前因施用第一級、第二級毒品案件，經臺灣屏東地
    方法院以93年度訴字第93號判處有期徒刑1 年、6 月，應執
    行有期徒刑1 年4 月確定，上開2 罪接續執行，於95年6 月
    30日因縮短刑期假釋出監，嗣於95年12月2 日保護管束期滿
    未經撤銷視為執行完畢一節，有臺灣高等法院被告前案紀錄
    表在卷可考，其受有期徒刑執行完畢，5 年內故意再犯本案
    有期徒刑以上之上開3 罪，均為累犯，均應依法加重其刑。
    爰審酌被告前因施用毒品案件，經觀察、勒戒及判處有期徒
    刑執行完畢後，仍未能徹底戒絕毒品，再犯本案施用毒品罪
    ，顯見其無戒毒悔改之意，惟念其施用毒品，乃戕害一己之
    身體健康，所為尚未害及他人，且於犯罪後坦承犯行，犯罪
    後態度尚佳等一切情狀，分別量處如主文所示之刑，並依刑
    法第51條第5 款規定定其應執行之刑。另扣案之塑膠吸管1
    支，係被告施用甲基安非他命所用之物，經被告陳明在卷（
    見本院卷第93頁），且因沾有毒品甲基安非他命（見卷附高
    雄醫學大學附設中和紀念醫院檢驗報告，本院卷第21頁），
    與毒品已難以析離，應視同第二級毒品，依毒品危害防制條
    例第18條第1 項前段規定沒收銷燬之。
據上論斷，應依刑事訴訟法第299 條第1 項前段、第273 條之 1
第1 項、第284 條之1 ，毒品危害防制條例第10條第1 項、第2
項、第18條第1 項前段，刑法第11條、第47條第1 項、第51條第
5款 ，判決如主文。
本案經檢察官乙○○到庭執行職務。
中    華    民    國    97    年     4    月    15    日
                  刑事第十七庭  法  官  陳思帆
以上正本證明與原本無異。
如不服本判決應於收受本判決後10日內向本院提出上訴書狀，其
未敘述上訴理由者，並得於提起上訴後10日內向本院補提理由書
狀（均須按他造當事人之人數附繕本）「切勿逕送上級法院」。
中    華    民    國    97    年     4    月    15    日
                                書記官  王高山
附錄本案論罪科刑之法條
毒品危害防制條例第10條
施用第一級毒品者，處6 月以上5 年以下有期徒刑。
施用第二級毒品者，處3 年以下有期徒刑。


司法院資訊處製作；財團法人民間司法改革基金會備份。
